【裁判字號】    98,消債更更,9
【裁判日期】    990429
【裁判案由】    更生
【裁判全文】
臺灣桃園地方法院民事裁定           98年度消債更更字第9號
聲  請  人
即債務人    甲○○
上列當事人聲請消費者債務清理事件，本院裁定如下：
    主    文
債務人甲○○自中華民國九十九年五月三日下午六時起開始更生
程序。
命司法事務官進行本件更生程序。
    理    由
一、按債務人與金融機構協商成立者，不得聲請更生或清算。但
    因不可歸責於己之事由，致履行顯有重大困難者，不在此限
    。繼按法院開始更生程序之裁定，應載明其年、月、日、時
    ，並即時發生效力。次按法院裁定開始更生或清算程序後，
    得命司法事務官，進行更生或清算程序，必要時，得選任律
    師、會計師或其他適當之自然人或法人一人為監督人或管理
    人。消費者債務清理條例第151 條第5 項、第45條第1 項、
    第16條第1 項分別定有明文。
二、本件債務人主張：其負欠金融機構債務合計達新臺幣（下同
    ）7,954,844 元（無擔保債務5,025,844 元、有擔保債務
    2,929,000 元），然其現每月收入僅為28,000元，而根據其
    95年間與最大債權銀行中國信託商業銀行股份有限公司所簽
    署之無擔保債務協商機制協議書內容，每月應繳納之金額為
    27,824元，顯然無法負擔，再扣除債務人每月基本生活費用
    及應負擔扶養子女費用後，實已無力清償上開債務，故其顯
    非因可歸責於己之事由致履行有重大困難，且其無擔保或無
    優先權之債務總額未逾1,200 萬元，復未經法院裁定開始清
    算程序或宣告破產，爰向本院聲請更生等情。
三、經查：債務人所主張之上開事實，業據其提出協議書、全戶
    戶籍謄本、財團法人金融聯合徵信中心當事人查詢個人資料
    （信用報告）回覆書、財政部臺灣省北區國稅財產歸屬資料
    清單、財政部臺灣省北區國稅局92年至96年度綜合所得稅各
    類所得資料清單、桃竹苗就業服務中心失業給付申請案件認
    定及再認定單、勞工保險被保險人投保資料表、勞工保險局
    函為證，雖債務人自承每月有28,000元之工作收入，然本件
    債務人尚須負擔其子女之扶養義務，而其子女簡涵宇、簡世
    音現均無業，債務人自承每月需負擔子女扶養費用5,000 元
    ，此部分支出以現今生活水準而論尚屬合度，而則上開收入
    扣除必要生活費用及支出後所餘數額，應屬無力完全繳納前
    述95年間成立之協商繳納數額27,842元，且與上開債務總數
    相去甚遠，並將造成債務人無生活費用可資支用之窘境，堪
    認本件債務人確有因非可歸責於己之事由致履行有重大困難
    之情事，此外，本件又查無債務人有消費者債務清理條例第
    6 條第3 項、第8 條或第46條各款所定駁回更生聲請之事由
    存在，則債務人聲請更生，應屬有據，並依首揭規定命司法
    事務官進行本件更生程序，爰裁定如主文。
中    華    民    國    99    年    4     月    29    日
              民事第一庭        法  官  吳爭奇
上為正本係照原本作成。
本件不得抗告。
本裁定已於99年5月3日公告
中    華    民    國    99    年    4     月    30    日
                                書記官  黃瓊儀

司法院資訊處製作；財團法人民間司法改革基金會備份。
